【裁判字號】    97,訴,1956
【裁判日期】    970526
【裁判案由】    毒品危害防制條例
【裁判全文】
臺灣板橋地方法院刑事判決              97年度訴字第1956號
公  訴  人  臺灣板橋地方法院檢察署檢察官
被      告  甲○○
                    （另案羈押於臺灣臺北看守所）
上列被告因違反毒品危害防制條例案件，經檢察官提起公訴（97
年度毒偵字第2526號），本院依簡式審判程序，判決如下：
    主  文
甲○○施用第一級毒品，累犯，處有期徒刑拾月。
扣案之海洛因壹包（驗餘淨重零點貳陸壹零公克）沒收銷燬之，
包裝上開海洛因之外包裝袋壹只、注射針筒貳支及生理食鹽水壹
瓶均沒收。
    事  實
一、甲○○：(一)前於民國93年間，因施用毒品案件，經本院以93
    年度毒聲字第1311號裁定送觀察、勒戒後，認無繼續施用毒
    品傾向，於93年9 月8 日執行完畢釋放出所，復經臺灣板橋
    地方法院檢察署檢察官以93年度毒偵字第3540號為不起訴處
    分確定；(二)於94年間，因違反毒品危害防制條例（施用毒品
    ）案件，經本院以94年度訴字第1442號判決判處有期徒刑6
    月確定；(三)於同年間，因竊盜案件，經本院以94年度簡字第
    4485號判決判處有期徒刑2 月確定；上開(二)、(三)所示之二罪
    刑，經本院94年度聲字第3088號裁定定應執行有期徒刑7 月
    確定；(四)於同年間，因違反毒品危害防制條例（施用毒品）
    案件，經本院以94年度訴字第2708號判決分別判處有期徒刑
    6 月、3 月確定；(五)於95年間，因恐嚇案件，經本院以95年
    度易字第254 號判決判處有期徒刑3 月確定；(六)於同年間，
    因搶奪等案件，經本院以95年度訴字第670 號判決分別判處
    有期徒刑8 月、3 月確定；前揭(四)至(六)所示之數罪刑，復經
    本院以96年度聲字第2730號裁定依序減為有期徒刑3 月、1
    月又15日、1 月又15日、4 月、1 月又15日，應執行有期徒
    刑10月確定，上開(二)至(六)所示之數罪刑，經送監接續執行於
    96年2 月4 日縮刑期滿執行完畢；(七)於96年間，因違反毒品
    危害防制條例（施用毒品）案件，經本院以96年度訴字第26
    76號判決分別判處有期徒刑7 月、8 月，減為有期徒刑3 月
    又15日、4 月，應執行有期徒刑11月確定（尚未執行）。詎
    其猶不知悔改，於上揭(一)所示之觀察、勒戒執行完畢釋放後
    5 年內，復基於施用第一級毒品海洛因之犯意，於97年2 月
    29日某時許，在臺北縣泰山鄉之不詳友人住所內，將第一級
    毒品海洛因以生理食鹽水混合稀釋後，以針筒注射之方式，
    施用第一級毒品海洛因1 次；嗣於翌日（即97年3 月1 日）
    17時20分許，在臺北縣三重市○○路○ 段97之1 號為警查獲
    ，並扣得其所有而供其施用第一級毒品所用之海洛因1 包（
    驗餘淨重0.2610公克）、注射針筒2 支及生理食鹽水1 瓶，
    且經採集其尿液送驗，始悉上情。
二、案經臺北市政府警察局中正第一分局移送臺灣板橋地方法院
    檢察署檢察官偵查起訴。
 理  由
一、本案被告甲○○所犯係死刑、無期徒刑、最輕本刑為3 年以
    上有期徒刑或高等法院管轄第一審案件以外之罪，其於準備
    程序中就被訴事實為有罪之陳述，經本院告知簡式審判程序
    之旨，並聽取公訴人、被告之意見後，經合議庭裁定由受命
    法官獨任進行簡式審判程序，合先敘明。
二、上揭犯罪事實，業據被告於本院審理時坦承不諱，且被告為
    警查獲後所排放之尿液，經採樣送請臺灣尖端先進生技醫藥
    股份有限公司先以EIA 酵素免疫分析法初步檢驗，再以GC/M
    S 氣相層析質譜儀法確認檢驗，均呈鴉片類陽性反應之情，
    有該公司97年3 月10日濫用藥物檢驗報告1 紙在卷足參（見
    偵查卷第60頁），此外，並有查獲照片5 張（見偵查卷第23
    至25頁）及被告所有而供其施用第一級毒品所用之海洛因1
    包（驗餘淨重0.2610公克）、注射針筒2 支及生理食鹽水1
    瓶扣案可資佐證，而扣案之前開海洛因白色粉末經送請交通
    部民用航空局航空醫務中心鑑定，確含第一級毒品海洛因成
    分，淨重0.2630公克，取樣0.0020公克，餘重0.2610公克之
    情，有該局97年3 月12日航藥鑑字第0971372 號毒品鑑定書
    1 紙佐卷可考（見偵查卷第62頁），足認被告自白與事實相
    符，堪以採信。再被告有如事實欄一之(一)所示之觀察、勒戒
    執行完畢之情，有臺灣高等法院被告前案紀錄表在卷可佐，
    顯見其係於上開觀察、勒戒執行完畢釋放後，5 年內再犯施
    用第一級毒品之罪甚明。本案事證明確，被告犯行堪以認定
    ，應依法論科。
三、查海洛因係毒品危害防制條例第2 條第2 項第1 款所稱之第
    一級毒品。核被告施用第一級毒品海洛因之行為，係犯同條
    例第10條第1 項之施用第一級毒品罪。其施用第一級毒品前
    後，持有第一級毒品之低度行為，為施用之高度行為所吸收
    ，不另論罪。被告有如事實欄一之(二)至(六)所示之犯罪科刑及
    執行情形，有臺灣高等法院被告前案紀錄表在卷可稽，其於
    上開有期徒刑執行完畢後5 年內，故意再犯本案有期徒刑以
    上之罪，為累犯，應依刑法第47條第1 項之規定，加重其刑
    。爰審酌被告前因施用毒品，獲得不起訴處分之寬典，並經
    法院判處罪刑，仍無法戒絕毒癮，再次漠視法令禁制而犯本
    罪，惟其施用毒品所生危害，實以自戕身心健康為主，對於
    他人生命、身體、財產等法益，尚無明顯而重大之實害，兼
    衡其犯罪後坦承犯罪，已知悔悟等一切情狀，量處如主文所
    示之刑，以示懲儆。
四、扣案之海洛因1 包（驗餘淨重0.2610公克），係查獲之第一
    級毒品，不問是否屬於被告所有，應依毒品危害防制條例第
    18條第1 項前段之規定，沒收銷燬之。又包裝上開海洛因之
    外包裝袋1 只（並非不可與毒品分離，係用於包裹毒品，防
    止其裸露、潮濕，便於攜帶施用）及注射針筒2 支、生理食
    鹽水1 瓶，均係被告所有而供其施用第一級毒品所用之物，
    業據被告於警詢時供明在卷，併依刑法第38條第1 項第2 款
    之規定，宣告沒收。
五、又中華民國96年罪犯減刑條例雖於96年7 月4 日制定公布，
    並自同年月16日施行，然本案被告之犯罪日期為97年2 月29
    日，係在該條例第2 條所規定之96年4 月24日以後，是本案
    核與減刑之要件不符，自不得減刑，末此指明。
據上論斷，應依刑事訴訟法273 條之1 第1 項、第299 條第1 項
前段，毒品危害防制條例第10條第1 項、第18條第1 項前段，刑
法第11條前段、第47條第1 項、第38條第1 項第2 款，判決如主
文。
本案經檢察官王家春到庭執行職務。
中    華    民    國    97    年    5     月    26    日
                  刑事第十九庭  法  官  鄧雅心
以上正本證明與原本無異。
如不服本判決應於送達後10日內向本院提出上訴狀。
                                書記官  王小芬
中    華    民    國    97    年    5     月    26    日
附錄本案論罪科刑法條
毒品危害防制條例第十條
施用第一級毒品者，處六月以上五年以下有期徒刑。
施用第二級毒品者，處三年以下有期徒刑。


司法院資訊處製作；財團法人民間司法改革基金會備份。
